臺灣桃園地方法院刑事判決　　　　　 100年度審訴字第2109號
公　訴　人　臺灣桃園地方法院檢察署檢察官
被　　　告　王正昇
上列被告因違反毒品危害防制條例案件，經檢察官提起公訴（10
0 年度毒偵字第3413號），被告於本院準備程序進行中，就被訴
事實為有罪之陳述，經本院告知簡式審判程序意旨，並聽取公訴
人及被告之意見後，本院合議庭裁定改依簡式審判程序審理，茲
判決如下：
    主      文
王正昇施用第一級毒品，處有期徒刑拾壹月，扣案之第一級毒品
海洛因貳包含袋（驗餘合計淨重零點零壹肆公克）及第二級毒品
甲基安非他命壹包含袋（驗餘淨重零點貳捌公克）均沒收銷燬
之。
    事實及理由
一、犯罪事實：
    王正昇前於民國87年間因施用毒品案件，經臺灣臺北地方法
    院以87年度毒聲字第588 號裁定送觀察、勒戒後，因認無繼
    續施用毒品之傾向，於87年11月7 日執行完畢釋放出所，並
    經臺灣臺北地方法院檢察署檢察官以87年度偵字第15461 號
    為不起訴處分確定；復於89年間（即前開觀察、勒戒執行完
    畢釋放後5 年內）因施用毒品案件，經臺灣臺北地方法院以
    89年度毒聲字第2951號裁定送觀察、勒戒後，因認有繼續施
    用毒品傾向，經同院以89年度毒聲字第3136號令入戒治處所
    施以強制戒治，嗣經同院以90年度毒聲字第1550號裁定停止
    戒治釋放出所併付保護管束，於90年12月25日保護管束期滿
    執行完畢，該次施用毒品犯行，並經同法院以90年度訴字第
    14號判決分別判處有期徒刑1 年、8 月，應執行有期徒刑1
    年6 月確定（業已執行完畢，於本案不構成累犯）。詎其仍
    不知悔改，基於同時施用第一、二級毒品之犯意，於100 年
    7 月5 日10時許，在其位於臺北市信義區○○○路○段482
    號之處內，以將第一級毒品海洛因及第二級毒品甲基安非他
    命一同置入玻璃球內燒烤之方式，同時施用第一級毒品海洛
    因、第二級毒品甲基安非他命1 次。嗣於同年月6 日22時15
    分許，乘坐由不知情之林志宏駕駛所駕駛牌照號碼IV-4751
    號自用小客車，行經桃園縣蘆竹鄉○○街與文中路口時，因
    車速過快為警攔檢查知王正昇因另案通緝，並當場扣得其所
    有而供己施用之第一級毒品海洛因2 包（驗前合計淨重0.02
    4 公克，因鑑驗使用費失0.01公克，驗餘合計淨重0.014 公
    克，含與毒品無法析離之包裝袋2 個）及第二級毒品甲基安
    非他命1 包（驗前淨重0.293 公克，因鑑驗使用費失0.01公
    克，驗餘淨重0.283 公克，含與毒品無法析離之包裝袋1 個
    ）。
二、證據名稱：
  (一)被告王正昇於檢察官訊問、本院準備程序及審理時之自白。
  (二)桃園縣政府警察局被採尿人尿液暨毒品真實姓名與編號對照
    表、正修科技大學超微量研究科技中心尿液檢驗報告各1 份
    。
  (三)桃園縣政府警察局保安警察大隊搜索扣押筆錄、扣押物品目
    錄表、正修科技大學超微量研究科技中心檢驗報告（第一級
    毒品部分）、正修科技大學超微量研究科技中心檢驗報告（
    第二級毒品部分）、刑案現場蒐證照片各1 份及扣案之第一
    級毒品海洛因2 包（驗前合計淨重0.024 公克，因鑑驗使用
    費失0.01公克，驗餘合計淨重0.014 公克，含與毒品無法析
    離之包裝袋2 個）及第二級毒品甲基安非他命1 包（驗前淨
    重0.293 公克，因鑑驗使用費失0.01公克，驗餘淨重0.283
    公克，含與毒品無法析離之包裝袋1 個）。
三、核被告所為，係犯毒品危害防制條例第10條第1 項、第2 項
    之施用第一級毒品及施用第二級毒品罪。其施用第一、二級
    毒品前、後非法持有毒品之低度行為，應各為施用毒品之高
    度行為所吸收，均不另論罪。被告以玻璃球燒烤之方式，同
    時施用第一、二級毒品，係以一行為觸犯上開二罪之想像競
    合犯，應從一重之施用第一級毒品罪處斷。爰審酌被告前已
    因施用毒品案件經觀察、勒戒、強制戒治及刑之執行完畢，
    本應徹底戒除毒癮，竟仍未能自新、戒斷毒癮，而再施用足
    以導致人體機能發生依賴性、成癮性及抗藥性等障礙之第一
    、二級毒品，戕害自身健康，漠視法令禁制，原不宜寬縱，
    惟其犯後坦承犯行，態度尚佳等一切情狀，量處如主文所示
    之刑，以示懲儆。至扣案被告所有之海洛因2 包（驗前合計
    淨重0.024 公克，因鑑驗使用費失0.01公克，驗餘合計淨重
    0.014 公克，含與毒品無法析離之包裝袋2 個）及甲基安非
    他命1 包（驗前淨重0.293 公克，因鑑驗使用費失0.01公克
    ，驗餘淨重0.283 公克，含與毒品無法析離之包裝袋1 個）
    ，分別係屬第一、二級毒品，有正修科技大學超微量研究科
    技中心檢驗報告（第一級毒品部分）、正修科技大學超微量
    研究科技中心檢驗報告（第二級毒品部分）各1 份在卷足憑
    ，應依毒品危害防制條例第18條第1 項前段規定，均沒收銷
    燬之，而其中包裝袋部分，依現行檢驗方式乃以刮除方式為
    之，包裝袋上仍會摻殘若干毒品無法分離，均應一體視為毒
    品部分，而依毒品危害防制條例第18條第1 項前段規定宣告
    沒收銷燬之。至鑑驗費失之毒品部分，既已滅失，爰不另為
    沒收銷燬之宣告。
四、應適用之法條：刑事訴訟法第273 條之1 第1 項、第299 條
    第1 項前段、第310 條之2 、第454 條第1 項，毒品危害防
    制條例第10條第1 項、第2 項、第18條第1 項前段，刑法第
    11條、第55條。
五、如不服本判決，得自收受送達之翌日起10日內向本院提出上
    訴狀（應附繕本），其未敘述上訴理由者，應於上訴期間屆
    滿後20日內補提理由書狀於本院，上訴於臺灣高等法院。
本案經檢察官陳亮佑到庭執行職務。
中    華    民    國     100   年    10   月    21    日
                      刑事庭      法  官  潘怡華
以上正本證明與原本無異。
如不服本判決應於收受判決後10日內向本院提出上訴書狀，並應
敘述具體理由。其未敘述上訴理由者，應於上訴期間屆滿後20日
內向本院補提理由書( 均須按他造當事人之人數附繕本) 「切勿
逕送上級法院」。
                                  書記官  戴育萍
中    華    民    國     100   年    10   月    21    日
附錄本案論罪科刑依據之法條：
毒品危害防制條例第10條
施用第一級毒品者，處6 月以上5 年以下有期徒刑。
施用第二級毒品者，處3 年以下有期徒刑。